臺灣高等法院刑事裁定
111年度聲字第1340號
聲  請  人  臺灣高等檢察署檢察官
受  刑  人  俞昌宏


上列聲請人因受刑人數罪併罰有二裁判以上，聲請定其應執行之
刑（聲請案號：111年度執聲字第576號），本院裁定如下：
    主  文
俞昌宏因犯如附表所示各罪所處之刑，應執行有期徒刑壹年，如
易科罰金，以新臺幣壹仟元折算壹日。
    理  由
一、聲請意旨略以：受刑人俞昌宏因偽造文書等數罪，先後經判
    決確定如附表所示，應依刑法第53條、第51條第5款規定，
    定其應執行之刑，爰依刑事訴訟法第477條第1項聲請裁定等
    語。
二、按數罪併罰，有二裁判以上者，依刑法第51條之規定，定其
    應執行之刑；數罪併罰，分別宣告其罪之刑，宣告多數有期
    徒刑者，於各刑中之最長期以上，各刑合併之刑期以下，定
    其刑期，但不得逾三十年，刑法第53條、第51條第5款分別
    定有明文。
三、經查：
  ㈠按本院參酌最高法院110年度台抗大字第489號裁定意旨，業
    已檢附本件聲請書及附表資料，通知受刑人如對本件定應執
    行刑有何意見，應於文到5日內具狀陳述，該通知業於111年
    4月20日向受刑人住所即「臺北市○○區○○○路0段000巷0號4樓
    」為送達，因未獲會晤本人，將文書付與受刑人之同居人簽
    收，已生合法送達之效力，惟迄今逾期，仍未獲受刑人回覆
    ，此有本院函、送達證書、收狀資料查詢清單及收文資料查
    詢清單在卷足憑（見本院卷第69至75頁）。是本院於裁定前
    ，已賦予受刑人以適當方式陳述意見之機會，合先敘明之。
　㈡本件受刑人因偽造文書等罪，附表編號1及2、3及4所示之罪
    分別經臺灣新北地方法院及本院判處如附表所示之刑，並均
    確定在案，俱有各該刑事判決書及本院被告前案紀錄表附卷
    可憑（見本院卷第15至49、57至59、65至66頁）。
  ㈢按法律上屬於自由裁量之事項，有其外部性界限及內部性界
    限，並非概無拘束。依據法律之具體規定，法院應在其範圍
    選擇為適當之裁判者，為外部性界限；而法院為裁判時，應
    考量法律之目的，及法律秩序之理念所在者，為內部性界限
    ，法院為裁判時，二者均不得有所踰越。故在數罪併罰，有
    二裁判以上，定其應執行之刑時，固屬於法院自由裁量之事
    項，然仍應受前揭外部性界限及內部性界限之拘束（最高法
    院80年度台非字第473號判例及93年度台非字第192號裁判要
    旨參照）。本件受刑人所犯⑴附表編號1、2所示之罪，業經
    臺灣新北地方法院以106年度聲字第4847號裁定定應執行有
    期徒刑5月，如易科罰金，以新臺幣1000元折算1日；⑵附表
    編號3、4所示之罪，亦經本院以109年度上訴字第3340號判
    決定應執行有期徒刑8月，如易科罰金，以新臺幣1000元折
    算1日等情，分別有上開刑事裁定書、刑事判決書及本院被
    告前案紀錄表附卷可按（見本院卷第11至13、23、60、66頁
    ）。依前開說明，本院於定應執行刑時，自應審酌該外部性
    界限及內部性界限決定之。
  ㈣末按刑法第41條第8項亦規定：「第1項至第4項及第7項之規
    定，於數罪併罰之數罪均得易科罰金或易服社會勞動，其應
    執行之刑逾6月者，亦適用之。」本件受刑人所犯如附表所
    示之數罪之法定本刑，均係最重本刑5年以下有期徒刑之罪
    ，且各罪宣告之刑期均未逾有期徒刑6月，依刑法第41條第1
    項、第8項之規定，自合於易科罰金之要件，是本件如附表
    所示各罪所定之應執行刑雖逾6月，仍得易科罰金。
四、本件檢察官聲請定其應執行之刑，本院經審核認聲請為正當
    ，應定其應執行之刑，爰審酌該內部性及外部性界限，並考
    量受刑人所犯上開各罪之犯罪類型、態樣、侵害法益等情狀
    ，及受刑人對本件定應執行案件未表示意見，復就其所犯之
    罪整體評價其應受非難及矯治之程度，並兼衡刑罰經濟與公
    平、比例等原則，定其應執行之刑，並諭知易科罰金折算標
    準如主文所示。至附表編號1、2部分雖已執行完畢，但此僅
    屬將來檢察官指揮執行時應將已執行完畢之日數予以扣除之
    問題，並不影響本件定應執行刑之裁定，併予敘明。
五、爰依刑事訴訟法第477條第1項、刑法第53條、第51條第5款
    、第41條第1項前段、第8項，裁定如主文。
中　　華　　民　　國　　111 　年　　 5 　 月　　 6　　日
                  刑事第二十五庭審判長法　官  邱滋杉
                                      法　官  陳彥年
                                      法　官  黃翰義
以上正本證明與原本無異。
如不服本裁定，應於收受送達後五日內向本院提出抗告狀。
                                      書記官  邱鈺婷
中　　華　　民　　國　　111 　年　　5 　　月　　10　　日
附表：
編號  1 2        3 罪名  毒品危害防制條例 毒品危害防制條例 偽造文書 宣告刑  有期徒刑3月，如易科罰金，以新臺幣1000元折算1日 有期徒刑4月，如易科罰金，以新臺幣1000元折算1日 有期徒刑3月，如易科罰金，以新臺幣1000元折算1日 犯罪日期  105年10月17日 105年12月13日 104年11月間至105年6、7月間 偵查（自訴）機關年度案號  新北地檢105年度毒偵字第8997號 新北地檢106年度毒偵字第169號 臺北地檢108年度偵緝字第1697號 最後事實審 法院 臺灣新北地方法院 臺灣新北地方法院 本院  案號 106年度簡字第1184號 106年度簡字第4084號 109年度上訴字第 3340號  判決日期 106年5月9日 106年7月13日 111年1月20日 確定判決 法院 同上 同上 同上  案號 同上 同上 同上  確定日期 106年7月29日 106年10年12日 111年3月4日 

                     

編號  4   罪名  偽造文書   宣告刑  有期徒刑6月，如易科罰金，以新臺幣1000元折算1日   犯罪日期  105年8、9月間   偵查（自訴）機關年度案號  臺北地檢108年度偵緝字第1697號   最後事實審 法院 本院    案號 109年度上訴字第 3340號    判決日期 111年1月20日   確定判決 法院 同上    案號 同上    確定日期 111年3月4日